【裁判字號】    95,上易,187
【裁判日期】    950315
【裁判案由】    竊盜
【裁判全文】
臺灣高等法院臺中分院刑事判決         95年度上易字第187號
上  訴  人
即  被  告  丙○○
                    （臺灣臺中監獄南投分監另案執行中）
上列上訴人因竊盜案件，不服臺灣南投地方法院94年度易字第42
5號中華民國94年12月26 日第一審判決（起訴案號：臺灣南投地
方法院檢察署94年度偵字第3935號），提起上訴，本院判決如下
：
    主  文
上訴駁回。
    事  實
一、丙○○曾因竊盜案件，經法院判處有期徒刑六月確定，於民
    國92年6月4日執行完畢。又基於意圖為自己不法所有之犯意
    ，於94年10月16日19時30分許，在南投縣埔里鎮○○路大愛
    組合屋附近，見吳木欽所有借予甲○○使用之 DIF-148號輕
    機車（起訴書及原審法院認係甲○○所有，不影響犯罪之成
    立，應予更正），仍插有鑰匙，竟臨時起意，基於意圖為自
    己不法所有之犯意，予以發動騎走而竊取得手。嗣於94年11
    月7日11時許，在埔里鎮○○路868號前為警查獲。
二、案經南投縣政府警察局埔里分局移送台灣南投地方法院檢察
    署檢察官偵查起訴。
    理  由
一、上開竊盜事實，業據上訴人即被告丙○○於警詢、檢察官偵
    查中及原審法院審理時，自白明確；核與被害人甲○○於警
    詢時證述情節相符；並有贓物認領保管單、照片在卷可憑，
    上訴人竊盜犯行，事證明確，可以認定。上訴人於本院審理
    時，否認有竊盜犯行，辯稱是警察在附近找到贓車要伊承認
    云云，顯與事實不符，不能採信。
二、上訴人所為，核犯刑法第320條第1項之竊盜罪。上訴人曾因
    竊盜案件，經法院判處有期徒刑六月確定，於民國92年6月4
    日執行完畢，有被告前科紀錄表可憑，五年以內，再犯本件
    之罪為累犯，應依法加重其刑。原審法院適用刑法第320 條
    號第1項、第47條、第41條第1項前段，罰金罰鍰提高標準條
    例第1條前段、第2條規定，判處上訴人有期徒刑六月，並諭
    知易科罰金之折算標準，認事用法均無不當，量刑亦屬妥適
    ，應予維持。
三、上訴人上訴意旨略以其曾於94年9月15日3時許，在南投縣魚
    池鄉新城村香茶巷，持剪刀等物竊取台灣電力股份有限公司
    電纜線，得手後變賣現款花用，經原審法院另以95年度易字
    第23號刑事判決判處有期徒刑九月，與本案之竊盜犯行，有
    連續裁判上一罪之關係云云。查本案係上訴人見失竊機車仍
    留有鑰匙，始臨時起意竊取機車，且係留供已用。上開竊取
    電纜線之犯行，係竊取後變賣現款花用，且二罪相隔一個月
    ，不能認係基於概括犯意所為。本案之竊盜機車之犯行與他
    案竊盜電纜線之竊盜犯行，應予分論併罰。上訴人以二竊盜
    犯行，有連續犯裁判上一罪之關係，指摘原審判決不當，非
    有理由，應予駁回。
四、另上訴人竊取之 DIF-148號輕機車，係吳木欽所有借予甲○
    ○使用，已據甲○○陳明。公訴人之起訴書及原審法院誤認
    係甲○○所有，不影響上訴人犯罪之成立，僅予更正，併此
    敘明。
據上論結，應依刑事訴訟法第368條，判決如主文。
本案經檢察官乙○○到庭執行職務。
中    華    民    國    95    年    3     月    15    日
              刑事第九庭  審判長法  官  陳  筱  珮
                                法  官  康  應  龍
                                法  官  趙  春  碧
上列正本證明與原本無異。
不得上訴。
                                書記官  胡  美  娟
中    華    民    國    95    年    3     月    17    日
                                                      Ｒ


司法院資訊處製作；財團法人民間司法改革基金會備份。
